【裁判字號】    89,易,4136
【裁判日期】    891121
【裁判案由】    毒品危害防制條例
【裁判全文】
臺灣板橋地方法院刑事判決                        八十九年度易字第四一三六號
    公  訴  人  臺灣板橋地方法院檢察署檢察官
    被      告  甲○○
右列被告因違反毒品危害防制條例案件，經檢察官聲請簡易判決處刑（八十九年毒偵
字第四二二三號）及移送併案（八十九年度毒偵字第六○三一號）審理，本院改依通
常程序審理，判決如左：
    主  文
甲○○連續施用第二級毒品，累犯，處有期徒刑陸月，如易科罰金，以參佰元折算壹
日。
扣案之含不可剝離安非他命殘渣吸食燈炮（淨重零點零壹公克）沒收並銷燬之，吸用
毒品器具參組均沒收。
    事  實
一、甲○○前於因違反麻醉藥品管理條例販賣安非他命案件，經臺灣臺北地方法院判
    處有期徒刑五年六月，林某不服，上訴於有管轄權之臺灣高等法院，經該高等法
    院改依藥事法規定判處有期徒刑八月，於八十八年七月十五日縮刑期滿執行完畢
    ；復因施用毒品案件，經臺灣臺北地方法院以八十七年度毒聲字第一六四五號裁
    定送觀察、勒戒後，認無繼續施用毒品之傾向，經臺灣臺北地方法院檢察署檢察
    官於八十八年三月十八日以八十七年度偵字第二二七○三號處分不起訴確定。詎
    甲○○仍不知悔改，竟又基於概括之犯意，連續於八十八年十二月間某日起至八
    十九年二月十七日下午五時許止，在其臺北市○○路一八四巷十六弄四號住處，
    非法施用第二級毒品安非他命，分經警於：
    (一)、八十九年二月十一日凌晨一時三十分許，在臺北市○○路一八四巷十六弄四
        號，為臺北縣警察局三重分局查獲（臺灣臺北地方法院檢察署八十九年度毒
        偵字第一九○九號卷，即移送併案審理部分），並扣得甲○○所有含不可剝
        離安非他命殘渣吸食燈炮（淨重○‧○一公克）、吸用毒品器具一組。
    (二)、八十九年二月十七日十九時四十分許，在國道中山高速公路泰安休息站處，
        為內政部警政署國道高速公路警察局第三警察隊泰安分隊查獲（八十九年度
        毒偵字第四二二三號卷），並扣得甲○○所有施用毒品器具二組。
    以上均經警採集其尿液送驗查悉上情。
二、嗣經本院於八十九年六月二十六日以八十九年度毒聲字第三九九五號裁定送觀察
    、勒戒後，認有繼續施用毒品之傾向，本院復於八十九年七月二十五日以八十九
    年度毒聲字第四五○六號裁定令入戒治處所施以強制戒治一年，現於臺灣臺北戒
    治所強制戒治中。
三、案經內政部警政署國道高速公路警察局第三警察隊移送臺灣板橋地方法院檢察署
    檢察官偵查後聲請本院簡易判決處刑暨臺北縣警察局三重分局移由臺灣臺北地方
    法院檢察署檢察官報請臺灣高等法院檢察署核轉臺灣板橋地方法院檢察署檢察官
    移送併案審理。
    理  由
一、訊據被告甲○○坦承右揭犯行不諱，並有如事實欄所示之物扣案暨違反社會秩序
    維護法案件現場紀錄，暨有廣益醫事檢驗所、臺北縣衛生局、彰化縣衛生局尿液
    煙毒檢驗成績書（見八十八年度毒偵字第一九○九號卷第二、七頁、八十九年度
    毒偵字第四二二三號卷第十八頁）、臺灣臺北看守所附設勒戒處所證明書（八十
    九年度毒偵字第四二二三號卷第四二頁）附卷可稽；又被告前因施用毒品案件，
    經臺灣臺北地方法院八十七年度毒聲字第一六四五號裁定送觀察、勒戒後，認無
    繼續施用毒品之傾向，由臺灣臺北地方法院檢察署檢察官於八十八年三月十八日
    以八十七年度偵字第二二七○三號不起訴處分確定，有不起訴處分書在卷足憑。
    其二犯施用毒品犯行，並經履踐如事實欄二之程序在案，是罪證明確，被告犯行
    ，洵堪認定。
二、核被告甲○○所為，係犯毒品危害防制條例第十條第二項之罪。其多次施用犯行
    ，時接式同，犯罪構成要件亦復相同，顯係基於概括之犯意而為，為連續犯，應
    依刑法第五十六條規定論以一罪，並加重其刑。又其連續持有毒品之低度行為，
    已為其連續施用毒品之高度行為所吸收，不另論罪。被告有如事實欄所示之前科
    並經執行完畢，有臺灣高等法院檢察署刑案紀錄簡覆表在卷可稽，其於有期徒刑
    執行完畢後，五年以內，再犯有期徒刑以上之本罪，為累犯，應依刑法第四十七
    條之規定遞加重其刑。爰審酌被告犯罪動機、品行、素行、施用期間之久暫暨犯
    罪後之態度等一切情狀，量處如主文所示之刑，並諭知易科罰間之折算標準。
三、扣案之含不可剝離安非他命殘渣吸食燈炮（淨重零點零壹公克），認係違禁物，
    應依毒品危害防制條例第十八條第一項前段規定沒收並銷燬之；另扣案之施用毒
    品器具三組，為被告所有供犯罪所用之物，業據其供承在卷，應依刑法第三十八
    條第一項第二款規定宣告沒收。
四、另檢察官移送併案（八十九年度毒偵字第六○三一號）審理部分，查與原起訴經
    判決有罪部分，具有裁判上一罪之關係，基於審判不可分之原則，自應併為審理
    。又本案公訴人聲請以簡易判決處刑，本院改依通常程序審理。均附此敘明。
據上論斷，應依刑事訴訟法第四百五十二條、第二百九十九條第一項前段，毒品危害
防制條例第十條第二項、第十八條第一項前段，刑法第十一條前段、第五十六條、第
四十一條、第四十七條、第三十八條第一項第二款，罰金罰鍰提高標準條例第二條，
判決如主文。
本案經檢察官許智評到庭執行職務。
中      華      民      國  八  十  九  年    十  一    月  二  十  一  日
                                      臺灣板橋地方法院刑事第六庭
                                              法  官  黎錦福
右正本證明與原本無異。
如不服本判決，應於判決送達後十日內向本院提出上訴狀。
                                              書記官  戴尚榮
中      華      民      國  八  十  九  年    十  一    月  二  十  四  日
附錄論罪科刑法條：
毒品危害防制條例第十條
施用第一級毒品者，處六月以上五年以下有期徒刑。
施用第二級毒品者，處三年以下有期徒刑。
毒品危害防制條例第十八條
查獲之毒品及專供製造或施用毒品之器具，不問屬於犯人與否，均沒收銷燬之。但合
於醫藥或研究之用者，得不予銷燬。
前項合於醫藥或研究用毒品或器具之管理辦法，由法務部會同行政院衛生署定之。


司法院資訊處製作；財團法人民間司法改革基金會備份。
